臺灣高等法院臺中分院刑事裁定　　　　　　　　　　九十一年度交抗字第四四五號
　　抗告人即
　　受處分人　甲○○
右抗告人因聲明異議案件，不服臺灣彰化地方法院中華民國九十年三月十五日裁定
（九十年度交聲字第二０四號），提起抗告，本院裁定如左：
    主  文
抗告駁回。
    理  由
一、按道路交通管理處罰條例第四十八條第六款規定：「汽車駕駛人轉彎時，轉彎車
    不讓直行車先行，或直行車尚未進交岔路口，而轉彎車己達中心處開始轉彎，直
    行車不讓轉彎車先行者，處二百元以上六百元以下（註：新臺幣一千二百元以上
    二千四百元以下）罰鍰」。
二、原裁定意旨略以：抗告人即受處分人（以下稱受處分人）聲明異議意旨略以－其
    （實際駕駛人為受處分人之夫）於民國九十年八月六日下午五時五分許，駕駛其
    所有車牌號碼ＰＦ─四四四０號自用小客車，行經彰化縣員林鎮○○路與大同路
    交岔路口（北側）前十餘公尺即轉換至左轉車道，並依燈號及警員指示而左轉，
    是並無轉彎車不讓直行車先行之違規行為，原處分不當，應予撤銷云云。經查：
    受處分人之夫即駕駛人葉泰源確係於九十年八月六日下午五時五分許，駕駛車牌
    號碼ＰＦ─四四四０號自用小客車，行經彰化縣員林鎮○○路左轉進入大同路等
    情，業據駕駛人葉泰源到庭供承明確，而系爭中山路與大同路交岔北側南下車道
    ，劃有左轉車道、直行車道，駕駛人葉泰源駕駛前揭自小客車行經該處即佔用直
    行車道，而路口處左轉入大同路等情，除有彰化縣警察局舉發違反道路交通管理
    事件通知單可憑外，並據該處執勤之警員顏宗前到庭結證屬實，是顯見異議人應
    屬空言卸責之詞，不可採信，原處分機關依規定予裁罰，並無不當，本件異議為
    無理由，應予駁回等語，核原裁定並無不合。
三、受處分人抗告意旨略以：本件駕駛人是在路口前十餘公尺處雙白線缺口即變換車
    道，並非在直行車道行駛至路口再左轉，退步言駕駛人縱有違規應是變換車道時
    ，輪胎有壓到雙白線，而非佔用直行車道轉彎不讓直行車先行，再駕駛人當時是
    依站在路口中央之指揮員警之左轉指揮手勢及警笛左轉，且在轉彎前已打亮左轉
    燈號，與裁定書所載按鳴笛攔阻之指揮動作與指揮前進之動作迥異，通曉交通常
    識之駕駛者焉有可能誤認，駕駛人不會連左轉手勢與攔阻手勢都分不清，且在原
    裁定法院作證之警員證稱其當時並不是在路口中央指揮，假設駕駛人縱有違規情
    事時，應是在路口中央之員警就會予以攔阻，由此可證駕駛人當時並未違規，駕
    駛人依正常規定行駛，未闖紅燈、未超速、依燈號及遵守交通勤務指揮人員之指
    揮，並不知有任何違規之事，更不知何來不服稽查情事，警政單位莫因業績壓力
    大，為達績效昧於事實，僅憑主觀意識並無照片等佐證即運用行政裁量權，置人
    民權益於不顧，造成民怨，爰請求撤銷原裁定等語，並無提出新辯解，其抗告為
    無理由，應予駁回。
據上論斷，應依道路交通案件處理辦法第二十六條、刑事訴訟法第四百十二條，裁定
如主文。
中      華      民      國      九十一      年    六      月    二十七  日
                              　　 臺灣高等法院臺中分院刑事第八庭
                                         審判長法  官  羅  得  村
                                               法  官  劉  榮  服
                                               法　官  陳  賢  慧
右正本證明與原本無異。
不得再抗告。
                                               書記官  陳　玫　伶
中      華      民      國　  九十一     年      七       月     一     日
                                                              　　　　　Ｆ
